【裁判字號】    98,易,866
【裁判日期】    980930
【裁判案由】    違反毒品危害防制條例
【裁判全文】
臺灣屏東地方法院刑事判決               98年度易字第866號
公  訴  人  臺灣屏東地方法院檢察署檢察官
被      告  甲○○
上列被告因違反毒品危害防制條例案件，經檢察官提起公訴（98
年度毒偵字第637 號），被告於準備程序就被訴事實為有罪之陳
述，本院合議庭裁定由受命法官獨任進行簡式審判程序，並予判
決如下：
    主  文
甲○○施用第二級毒品，處有期徒刑伍月，如易科罰金，以新臺
幣壹仟元折算壹日；又施用第二級毒品，處有期徒刑伍月，如易
科罰金，以新臺幣壹仟元折算壹日。應執行有期徒刑玖月，如易
科罰金，以新臺幣壹仟元折算壹日。
    事  實
一、甲○○前於民國97年間因施用毒品案件，經本院以97年度毒
    聲字第220 號裁定送觀察、勒戒後，認無繼續施用毒品之傾
    向，並經臺灣屏東地方法院檢察署檢察官於97年8 月20日，
    以97年度毒偵字第1181號為不起訴處分確定。又於98年間復
    因施用毒品案件，經本院以98年度簡字第613 號判決判處有
    期徒刑4 月確定。詎其仍不知戒絕悔改，於上開強制戒治執
    行完畢釋放後5 年內，明知甲基安非他命業經公告列為毒品
    危害防制條例第2 條第2 項第2 款之第二級毒品，不得非法
    持有、施用，竟基於施用第二級毒品甲基安非他命之犯意，
    分別為下列犯行：(一)於98年2 月20日晚間，在其位於屏東縣
    內埔鄉○○路660 巷16號住處房間內，以將甲基安非他命置
    入玻璃球內，再以火加熱燒烤吸食其煙霧之方式，施用甲基
    安非他命1 次。嗣其於98年2 月23日上午，因另涉嫌毒品案
    件至臺灣屏東地方法院檢察署接受偵訊時，經徵其同意採集
    尿液送請鑑驗，結果呈甲基安非他命陽性反應，而查悉上情
    ；(二)又於同年5 月6 日晚間，在其上開位於學人路660 巷16
    號住處房間內，以將甲基安非他命置入玻璃球內，再以火加
    熱燒烤吸食其煙霧之方式，施用甲基安非他命1 次，嗣於98
    年5 月8 日上午，因另涉嫌毒品案件至臺灣屏東地方法院檢
    察署接受偵訊時，經徵其同意採尿液送請鑑驗，結果呈甲基
    安非他命陽性反應，而查獲上情。
二、案經臺灣屏東地方法院檢察署檢察官自動檢舉偵查起訴。
    理  由
一、本案被告甲○○所犯違反毒品危害防制條例罪，並非法定刑
    為死刑、無期徒刑或最輕本刑3 年以上有期徒刑之罪，亦非
    高等法院管轄第一審之案件，而被告於本院準備程序中就被
    訴事實為有罪之陳述，本院合議庭乃裁定由受命法官獨任進
    行簡式審判程序。又簡式審判程序之證據調查，不受刑事訴
    訟法第159 條第1 項、第161 條之2 、第16 1條之3 、第16
    3 條之1 及第164 條至第170 條規定之限制，刑事訴訟法第
    273 條之2 亦定有明文，故本件審理依該規定，亦排除嚴格
    證據調查，併予敘明。
二、上開犯罪事實，業經被告甲○○於偵訊（見98年度毒偵字第
    637 號卷第8 至9 頁）及本院訊問時均坦認不諱（見本院卷
    第22頁、第27至29頁），而被告為警查獲後所採取之尿液，
    經送請臺灣檢驗科技股份有限公司以酵素免疫分析法檢驗及
    氣相層析質譜儀法檢驗，結果甲基安非他命均俱呈陽性反應
    ，此有臺灣檢驗科技股份有限公司於98年3 月31日出具編號
    KＺ000000000000號檢驗報告、95年5 月26日出具編號KＺ0000
    00000000號檢驗報告各1 紙（見98年度偵字第637 號卷第3
    頁、第12頁）、及臺灣屏東地方法院檢察署扣押物品清單各
    1 紙在卷可憑（見偵卷第5 頁、第10頁），足見被告上開自
    白，確與客觀事實相符，堪予採認。又本件被告前於97年間
    因施用毒品案件，經本院以97年度毒聲字第220 號裁定送觀
    察、勒戒後，認無繼續施用毒品之傾向，並經臺灣屏東地方
    法院檢察署檢察官於97年8 月20日以97年度毒偵字第1181號
    為不起訴處分確定，此亦有臺灣高等法院被告前案紀錄表及
    臺灣屏東地方法院檢察署全國施用毒品案件紀錄表在卷可查
    ，是被告確有於觀察勒戒執行完畢後，5 年內復行施用毒品
    之罪行。綜此，本件事證已臻明確，被告上開2 次施用毒品
    甲基安非他命之犯行，均堪以認定，應依法論科。
三、按甲基安非他命係毒品危害防制條例第2 條第2 項第2 款規
    定之第二級毒品，不得持有及施用，核被告甲○○所為，均
    係犯毒品危害防制條例第10條第2 項之施用第二級毒品罪。
    被告施用前後之持有第二級毒品之低度行為，為其施用第二
    級毒品之高度行為所吸收，不另論罪，又被告所犯前開2 罪
    間，犯意各別，應予分論併罰。爰審酌被告前已因施用毒品
    犯行經觀察勒戒，竟仍故態復萌，復行施用毒品不輟，無視
    於毒品對於自身健康之戕害及國家對於杜絕毒品犯罪之禁令
    ，足認非予以適當刑罰，不足以禁絕；惟衡酌施用毒品係屬
    自戕行為，被告犯罪手段尚屬平和，亦未因此而危害他人，
    所生損害尚非鉅大，而被告犯後於本院審理時坦承犯行，尚
    見悔意之犯罪後態度，暨施用毒品者均有相當程度之成癮性
    及心理依賴，其犯罪心態與一般刑事犯罪之本質並不相同，
    應側重適當之醫學治療及心理矯治為宜及其知識程度高中肄
    業、家庭經濟狀況不佳等一切情狀，量處如主文所示之刑，
    併定其應執行之刑及諭知易科罰金之標準，以資懲儆。
據上論斷，應依刑事訴訟法第273 條之1 第1 項、第299 條第1
項前段，毒品危害防制條例第10條第2 項，刑法第11條前段、第
41條第1 項、第51條第5 款，司法院解釋第662 號，判決如主文
。
本案經檢察官潘國威到庭執行職務。
中    華    民    國    98    年    9     月    30    日
                  刑事第三庭    法  官  陳怡先
以上正本證明與原本無異。
如不服本判決應於收受判決後10日內向本院提出上訴書狀，並應
敘述具體理由；其未敘述上訴理由者，應於上訴期間屆滿後20日
內向本院補提理由書（均須按他造當事人之人數附繕本）「切勿
逕送上級法院」。
中    華    民    國    98    年    9     月    30    日
                                書記官  鍾小屏
附錄所犯法條
毒品危害防制條例第10條
施用第一級毒品者，處 6 月以上 5 年以下有期徒刑。
施用第二級毒品者，處 3 年以下有期徒刑。


司法院資訊處製作；財團法人民間司法改革基金會備份。
